# 陈版主及各位大侠，境外子公司的永久土地资产

提问人：lxch119 时间：2017-06-21 20:24:29
国内A公司境外有B子公司，B公司有一块土地，建了个酒店，永久产权。 A公司编中国准则合并报表时，B公司的土地作为无形资产，是否需要摊销”？ 如果需要摊销，按多少年摊销？ 如果不需要摊销，是否需要做减值测试？如何确定土地未来现金流量现值？

回答人：chenyiwei
根据《企业会计准则解释第 1 号》第二条：中国境内企业设在境外的子公司在境外发生的交易或事项，境内不存在且受法律法规等限制或交易不常见，企业会计准则未作出规范的，可以将境外子公司已经进行的会计处理结果，在符合《企业会计准则--基本准则》的原则下，按照国际财务报告准则进行调整后，并入境内母公司合并财务报表的相关项目。 据此，在企业会计准则下，该境外子公司拥有所有权的土地应确认为固定资产，不计提折旧。 由于该土地用于建造自营酒店，该土地自身不能独立产生现金流入，因此在期末应将该土地就酒店建筑物、相关设施等作为一个资产组，在发现减值迹象时进行减值测试。

提问人：lxch119 时间：2017-06-22 13:17:15
陈版主， 问题 1 、理论那部分是否可以理解为，如果境外子公司已经按照国际准则调了，我们国内母公司是否就可以直接用国际准则合并，所以，房产和土地的价值中国准则下，不用分别列报？ 问题2,、假设境外子公司A下面还有子公司B公司，A公司给B公司高管授予了A公司的股权，并到期赎回。E国准则下，该授予B公司管理层股份的事项，B不确认股份支付成本费用。 在中国的母公司合并A公司的报表时，需要将A公司按照E国准则编制的合并报表，调成中国准则或者国际准则报表，那么，是否需要按照中国准则把股份支付应该确认的成本费用，计入损益表？然后国内母公司再合并A公司？ 谢谢！

回答人：chenyiwei
1 、土地和房屋的年限不同，因此仍应分别列报为两项不同的固定资产，对房屋建筑物仍需按其使用寿命计提折旧。对土地不计提折旧。 2 、首先要对照IFRS的规定，判断A公司授予B公司高管的股权是否不构成股份支付，还是属于利润分享计划等职工薪酬范畴内的事项。只有在确保境外子公司按照当地会计准则的规定所作出的会计处理同时符合IFRS，且IFRS的规定在此方面与中国企业会计准则一致的前提下，才能直接引用境外子公司在当地会计准则下的处理结果。